臺灣臺北地方法院民事判決
110年度訴字第4681號
原      告  凌坤源  
被      告  大葉事業有限公司（原名稱大葉室內裝修事業有限


兼
法定代理人  許廷爵  
共      同
訴訟代理人  余秋雲  
上列當事人間請求履行契約事件，經臺灣士林地方法院移送前來
（110年度訴字第588號），本院於民國111年2月18日言詞辯論終
結，判決如下：
    主  文
一、被告應連帶給付原告新臺幣（下同）270萬元，及自民國110
    年7月20日起至清償日止，按週年利率16％計算之利息。
二、訴訟費用由被告連帶負擔。　　
三、本判決於原告以90萬元為被告供擔保後，得假執行。但被告
    如以270萬元為原告預供擔保，得免為假執行。　　
    事實及理由
壹、程序方面：
    按訴狀送達後，原告不得將原訴變更或追加他訴，但請求之
    基礎事實同一者，不在此限，民事訴訟法第255條第1項第2
    款定有明文。本件原告起訴時（聲請支付命令經被告異議視
    為起訴）請求被告大葉事業有限公司（下稱大葉公司）給付
    200萬元，及自支付命令送達翌日起至清償日止，按週年利
    率5％計算之利息（見士林司促卷第9頁）。嗣追加擔任本件
    借款連帶保證人之被告大葉公司法定代理人即被告許廷爵為
    被告（見士林訴字卷第34頁），並請求被告2人連帶給付270
    萬元，及自110年7月20日起至清償日止，按週年利率16％計
    算之利息（見本院卷第59頁）。核原告為訴之變更追加所執
    之基礎原因事實相同，與前揭規定相符，應予准許。
貳、實體方面：　
一、原告主張：兩造簽立合作契約書（下稱系爭契約），約定由
    原告提供資金支援被告，合作期限屆滿時，被告應返還已收
    取原告之借貸資金。又利潤回饋利息支付，依系爭契約第2
    條第4款之約定，連續達365日者，最高限額週年利率以20％
    支付為限，另配合修正後民法第205條之規定，改以週年利
    率16％請求。原告已於108年6月12日匯款150萬元、108年6 
    月21日匯款50萬元、108年8月22日匯款35萬元、108 年10月
    16日匯款35萬元，以上4 筆共計270萬元至被告大葉公司之
    合作金庫銀行帳戶，惟合作屆滿經原告催討未果，為此，爰
    依系爭契約之法律關係，提起本件訴訟等語，並聲明：㈠被
    告應連帶給付原告270萬元，及自110年7月20日起至清償日
    止，按週年利率16％計算之利息。㈡願供擔保，請准宣告假執
    行。　　　　　　　　　
二、被告則抗辯：確實有原告主張之4筆款項匯入被告大葉公司
    帳戶，但是被告許廷爵母親余秋雲借款，不是被告許廷爵借
    的。余秋雲缺週轉金，所以才會有系爭契約。有誠意還款給
    原告，但目前沒有能力等語。並聲明：㈠駁回原告之訴及其
    假執行之聲請。㈡如受不利判決，願供擔保請准宣告免為假
    執行。
三、得心證之理由：
　㈠原告主張其於108年6月12日匯款150萬元、108年6 月21日匯
    款50萬元、108年8月22日匯款35萬元、108 年10月16日匯款
    35萬元，共計匯款270萬元之借款至被告大葉公司之合作金
    庫銀行帳戶等情，業據其提出系爭契約、原告之存摺封面及
    內頁、被告大葉公司之存摺封面為證（見士林司促卷第11、
    13、15頁），並有合作金庫銀行營業單位網路轉入交易成功
    明細表、歷史交易明細查詢結果附卷足稽（見本院卷第101
    至111頁），復為被告所不爭執（見本院卷第116頁），此部
    分事實，自堪認定。被告雖辯稱：係被告許廷爵之母余秋雲
    借款，不是被告許廷爵借款，因余秋雲缺週轉金，所以才會
    有系爭契約等語。惟系爭契約既係由被告大葉公司所簽立並
    同時由法定代理人許廷爵擔任連帶保證人，有系爭契約在卷
    可按（見士林司促卷第11頁），被告自應依約返還原告款項
    。至被告稱借款係余秋雲所使用等情，縱認為實，亦僅屬其
    與被告間之內部關係，並不影響被告依系爭契約對原告應負
    之責任。是原告依系爭契約，請求被告大葉公司及連帶保證
    人許廷爵給付款項，自為有理由。
　㈡按系爭合約第2條，關於金錢支援期間利潤回饋利息之支付，
    約定連續達365日者，最高限額週年利率以20％支付為限。又
    自110年7月20日起生效之民法第205條規定，約定利率，超
    過週年16％者，超過部分之約定，無效。本件原告借款期間
    均於108 年10月16日前，已超過365日，是原告請求被告給
    付自110年7月20日起至清償日止，按週年利率16％計算之利
    息，為有理由。
　㈢另被告原委任訴訟代理人律師雖於110年8月31日言詞辯論期
    日表示：被告許廷爵有重複起訴問題，應該有另案起訴，另
    具狀補呈案號等語（見本院卷第60頁），惟此經原告陳明：
    系爭契約有很多筆借款，我另案是請求被告返還其他別筆借
    款，本件270 萬元並不在另案提告範圍內，這個余秋雲最清
    楚等語，而被告嗣並未再提出任何另案起訴書或案號，且被
    告嗣另委任訴訟代理人余秋雲，其於本院111年2月18日言詞
    辯論時亦未再為此主張。是本件尚難認被告許廷爵之部分有
    重複起訴，附此敘明。
四、從而，原告依系爭契約及連帶保證之法律關係，請求被告連
    帶給付270萬元，及自110年7月20日起至清償日止，按週年
    利率16％計算之利息，為有理由。又兩造均陳明願供擔保請
    准宣告假執行及免為假執行，核無不合，爰分別酌定相當擔
    保金額准許之。
五、本件事證已臻明確，兩造其餘攻擊防禦方法及所提證據，經
    本院審酌後，認於判決結果不生影響，爰不一一論列。　　
六、據上論結，本件原告起訴為有理由，爰判決如主文所示。
中　　華　　民　　國　　111 　年　　3 　　月　　18　　日
                  民事第七庭    法　官　黃愛真
以上正本係照原本作成。　　　　　　　　　
如對本判決上訴，須於判決送達後20日內向本院提出上訴狀。如
委任律師提起上訴者，應一併繳納上訴審裁判費。
中　　華　　民　　國　　111 　年　　3 　　月　　18　　日
                                書記官  王曉雁